【裁判字號】    98,聲,346
【裁判日期】    980910
【裁判案由】    返還提存物
【裁判全文】
臺灣嘉義地方法院民事裁定  98年度聲字第346號
聲  請  人  寅○○
相  對  人  辛○○
            丁○○
            丑○○
            巳○○
            卯○○
            午○○
            辰○○
            戊○○
            甲○○○
            子○○
            乙○○○
            壬○○
            庚○○
            丙○○○
            己○○
            癸○○
上列聲請人聲請返還提存物事件，本院裁定如下：
    主  文
本院九十一年度存字第一三一五號提存事件聲請人所提存之擔保
金新臺幣陸拾萬元，准予返還。
聲請程序費用由相對人負擔。
    理  由
一、按訴訟終結後，供擔保人證明已定20日以上之期間，催告受
    擔保利益人行使權利而未行使者，或法院依供擔保人之聲請
    ，通知受擔保利益人於一定期間內行使權利並向法院為行使
    權利之證明而未證明者，法院應依供擔保人之聲請，以裁定
    命返還其提存物或保證書，民事訴訟法第104條第1項第3款
    定有明文，依同法第106條之規定，於其他依法令供訴訟上
    之擔保者，亦準用之。
二、聲請意旨略以：聲請人前依鈞院91年度聲字第845號民事裁
    定，提供如主文第1項所示之擔保金，聲請停止鈞院90年度
    執字第6774號強制執行程序，茲因該據以聲請停止執行之本
    案訴訟即鈞院91年度訴字第791號請求第三人異議之訴事件
    ，經判決聲請人敗訴，聲請人不服提起上訴，分別經臺灣高
    等法院臺南分院以92年度上字第251號、最高法院94年度台
    上字第409號判決上訴駁回，並經確定在案，訴訟業已終結
    。又受擔保利益人簡耀發業於94年11月29日死亡，由相對人
    丑○○、巳○○、卯○○、午○○、辰○○、戊○○、甲○
    ○○、子○○、乙○○○、壬○○、庚○○、丙○○○、己
    ○○、癸○○繼承，聲請人乃於97年11月27日定20日之期間
    催告相對人行使權利而未行使，為此請求返還上開擔保金等
    語，並提出存證信函、簡耀發除戶戶籍謄本及繼承系統表為
    證。
三、聲請人上揭主張，經依職權調閱本院91年度聲字第845號聲
    請停止強制執行案卷、91年度存字第1315號擔保提存案卷等
    核閱屬實，聲請人於上開停止強制執行程序中所提起之第三
    人異議之訴，業獲全部敗訴確定，有本院91年度訴字第791
    號、臺灣高等法院臺南分院92年度上字第251號、最高法院9
    4年度台上字第409號判決三份可參，又聲請人定20日以上期
    間催告相對人行使權利迄未行使等情，亦有存證信函及回執
    、本院民事紀錄科查詢表3份附卷可證，揆諸首揭規定及說
    明，聲請人之聲請即有理由，應予准許。
四、依民事訴訟法第95條、第78條規定裁定如主文。
中    華    民    國    98    年    9     月    10    日
                  民事第一庭法  官  柯月美
以上正本係照原本作成。
如對本裁定抗告須於裁定送達後10日內向本院提出抗告狀。
中    華    民    國    98    年    9     月    10    日
                            書記官  黃怡禎


司法院資訊處製作；財團法人民間司法改革基金會備份。
